【裁判字號】    98,易,776
【裁判日期】    980923
【裁判案由】    違反毒品危害防制條例
【裁判全文】
臺灣屏東地方法院刑事判決               98年度易字第776號
公  訴  人  臺灣屏東地方法院檢察署檢察官
被      告  甲○○
上列被告因違反毒品危害防制條例案件，經檢察官提起公訴（98
年度偵字第2740號），被告於本院準備程序就被訴事實為有罪之
陳述，經合議庭裁定由受命法官獨任進行簡式審判程序，並判決
如下：
    主  文
甲○○持有第一級毒品，累犯，處罰金新臺幣肆萬元，如易服勞
役，以新臺幣壹仟元折算壹日，扣案之第一級毒品海洛因壹包（
驗前淨重零點零肆公克，驗餘淨重零點零伍公克）及海洛因
外包裝袋壹只沒收銷燬。
    事  實
一、甲○○前因施用毒品案件，由臺灣屏東地方法院檢察署檢察
    官以92年度毒偵字第1336號提起公訴並聲請強制戒治，提起
    公訴部分經臺灣高等法院高雄分院以92年度上訴字第2200號
    判決處有期徒刑1 年確定；又多次因施用第一級毒品案件，
    分別經本院以93年度訴字第548 號判決處有期徒刑1 年2 月
    確定、經臺灣高等法院高雄分院以95年度上訴字第2271號判
    決處有期徒刑9 月確定、經本院以96年度訴字第132 號判決
    處有期徒刑11月確定、經臺灣高等法院高雄分院以96年度上
    訴字第1654號判決處有期徒刑9 月確定，上開各罪俱經減刑
    二分之一，於民國97年7 月9 日縮短刑期假釋出監付保護管
    束，於97年8 月2 日保護管束執行期滿未經撤銷假釋，其未
    執行之刑，以已執行論。詎仍不知悔改，明知海洛因業經行
    政院公告列為毒品危害防制條例第2 條第2 項第1 款之第一
    級毒品，不得持有，竟基於持有第一級毒品海洛因之犯意，
    於98年4 月6 日20時50分許，在屏東縣屏東市○○街165 號
    前，向友人李文良借得海洛因1 包（驗前淨重0.043 公克，
    驗餘淨重0.035 公克）加以觀看而持有之。嗣甲○○、李文
    良均因行跡可疑為警上前盤查，甲○○旋將上開海洛因置放
    於其左褲袋內，經警將甲○○、李文良帶往屏東縣政府警察
    局屏東分局民和派出所查證身分，於甲○○取出褲袋內物品
    時，上開海洛因亦隨之掉落地面為警扣案，始查悉上情。
二、案經屏東縣政府警察局屏東分局報告臺灣屏東地方法院檢察
    署檢察官偵查起訴。
    理  由
一、按簡式審判程式之證據調查，不受刑事訴訟法第159 條第1
    項所定：「被告以外之人於審判外之言詞或書面陳述，不得
    作為證據。」之限制，此見同法第273 條之2 規定甚明。是
    本件證人李文良於警詢、偵訊時之陳述，證人即屏東縣政府
    警察局屏東分局警員張志傑出具之偵查報告，雖均屬被告以
    外之人於審判外所為之陳述，然依照前開法律規定，亦得作
    為證據，先予敘明。
二、上開犯罪事實，業據被告甲○○坦承不諱，核與證人李文良
    於98年4 月7 日之第1 次警詢時及偵訊中具結後之證述相符
    （見警卷第9 至13頁、偵卷第8 至9 頁），另有卷附之偵查
    報告1 紙（見警卷第2 頁）、搜索扣押筆錄暨扣押物品目錄
    表各1 份（見警卷第17至19頁）及扣案之海洛因1 包可資佐
    證；至扣案之海洛因1 包，驗前淨重0.043 公克，驗餘淨重
    0.035 公克，經以化學呈色法及氣相層析質譜儀檢驗後，檢
    出第一級毒品海洛因成分，有高雄市立凱旋醫院98年4 月21
    日高市凱醫驗字第9891號濫用藥物成品檢驗鑑定書1 紙在卷
    可稽（見偵卷第6 頁），俱徵被告前揭不利於己之自白與事
    實相符，其犯行堪予認定，應依法論科。
三、按海洛因屬毒品危害防制條例第2 條第2 項第1 款規定之第
    一級毒品，核被告所為，係犯同條例第11條第1 項之持有第
    一級毒品罪。被告有如犯罪事實項下所載之前科紀錄，有臺
    灣高等法院被告前案紀錄表1 份附卷可稽，其於徒刑執行完
    畢後5 年內，故意再犯本案有期徒刑以上之罪，為累犯，應
    依刑法第47條第1 項規定加重其刑。爰審酌被告屢因施用毒
    品遭論罪科刑，有前揭臺灣高等法院被告前案紀錄表可參，
    素行固非良好，惟其自承已戒絕毒癮，核諸被告於本案經查
    獲後所排放之尿液經採樣送驗，於鴉片類及安非他命類毒品
    均呈陰性反應，有屏東縣政府警察局屏東分局毒品案件涉嫌
    人尿液採證編號姓名對照表及臺灣檢驗科技股份有限公司98
    年4 月22日出具之濫用藥物尿液檢驗報告各1 紙附卷足稽（
    見警卷第22頁、偵卷第15頁），是被告非無洗心革面之可能
    ，又被告係因一時失慮而向友人借閱毒品，其持有毒品之時
    間短暫，持有之毒品數量甚微，且犯後坦承犯行，態度尚佳
    ，兼衡其之生活狀況、品行、智識程度等一切情狀，量處如
    主文所示之刑，併諭知罰金易服勞役之折算標準。扣案之海
    洛因1 包（驗前淨重0.043 公克，驗餘淨重0.035 公克），
    應依毒品危害防制條例第18條第1 項前段諭知沒收銷燬；其
    外包裝袋1 只，因殘留微量毒品海洛因難以析離，爰依同規
    定沒收銷燬之。
據上論斷，應依刑事訴訟法第273 條之1 第1 項、第299 條第1
項前段，毒品危害防制條例第11條第1 項、第18條第1 項前段，
刑法第11條、第47條第1 項、第42條第3項，判決如主文。
本案經檢察官潘國威到庭執行職務。
中    華    民    國    98    年    9     月    23    日
                  刑事第三庭  法  官  李珮妤
以上正本證明與原本無異。
如不服本判決應於收受判決後10日內向本院提出上訴書狀，並應
敘述具體理由；其未敘述上訴理由者，應於上訴期間屆滿後20日
內向本院補提理由書（均須按他造當事人之人數附繕本）「切勿
逕送上級法院」。
中    華    民    國    98    年    9     月    23    日
                              書記官  劉淑蓉
附錄本案論罪科刑法條：
毒品危害防制條例第11條第1項
持有第一級毒品者，處3 年以下有期徒刑、拘役或新臺幣5 萬元
以下罰金。


司法院資訊處製作；財團法人民間司法改革基金會備份。
